【裁判字號】    91,簡上,194
【裁判日期】    920613
【裁判案由】    家暴傷害罪
【裁判全文】
臺灣高雄地方法院刑事判決                        九十一年度簡上字第一九四號
    上  訴  人
    即  被  告  甲○○
    選任辯護人  吳玉豐
右列被告因傷害案件，不服臺灣高雄地方法院高雄簡易庭九十一年度簡字第二五０號
中華民國九十一年九月四日第一審簡易判決（聲請簡易判決處刑書案號：臺灣高雄地
方法院檢察署九十一年度偵字第一二四九九號），提起上訴，本院判決如左：
    主  文
上訴駁回。
    事  實
一、甲○○與乙○○係夫妻關係，民國九十一年六月三日八時十分許，在高雄市○○
    區○○路二九七號七樓住處，甲○○因不滿乙○○質疑其在自小客車上刻上「王
    八」二字，乃基於傷害人之身體之犯意，持鍋子及刨菜用之鈍器毆打乙○○，致
    乙○○受有右顳側挫傷、左前臂表淺割傷之傷害。
二、案經乙○○訴由高雄市政府警察局鼓山分局報告臺灣高雄地方法院檢察署檢察官
    聲請簡易判決處刑。
    理  由
一、訊據被告甲○○矢口否認有何傷害犯行，辯稱：其於婚姻關係存續中已多次遭告
    訴人乙○○之傷害，長久以來養成「逆來順受」之行為模式，豈可能一夕之間改
    變而對告訴人為傷害行為，且其罹患僵直性脊椎炎，身體狀況不佳，相對於告訴
    人體格壯碩之情況，其豈敢對告訴人施用暴力，再者，鄭馨宜雖為其女，但對其
    仇視甚深，希望其與告訴人離婚，是鄭馨宜之證述偏頗而不足採信云云。經查：
  (一)右揭事實，業據告訴人指訴綦詳，核與證人鄭馨宜於偵查及本院調查中證稱：案
    發當天是星期一，其自樓上下來看到被告與告訴人二人吵得很嚴重，被告持鍋子
    等物打告訴人，二人打來打去，其無法勸阻便去上學等語大致相符，且經證人即
    到場處理員警張光仁於本院中調查中證稱：抵達現場後只看到告訴人，告訴人手
    部有抓痕，告訴人表示係遭被告抓傷，備勤員警有告知被告與告訴人係在廚房毆
    打等語明確，證人鄭雲天亦證稱：案發當日放學後，其姊鄭馨宜曾告知被告毆打
    告訴人之事等語在卷，復有診斷證明書一紙及高雄市立婦幼綜合醫院九十一年十
    一月二十一日高市附醫病字第０九一０００五八九一號函暨所附之病歷資料一份
    附卷可稽，足認告訴人之指訴屬實而堪採信。
  (二)至告訴人所提出之鄭馨宜九十學年度第二學期學生個人缺曠課記錄明細表上雖無
    鄭馨宜於九十一年六月三日上午第一節課曠課或遲到之記錄，惟該日為星期一，
    上午第一堂課為週會課，鄭馨宜所屬班級平常不開週會，從而縱使未依課表上所
    定時間到校，亦不會被記曠課或遲到等情，為證人鄭馨宜證述明確，並有告訴人
    提出之課表可憑，從而自難以案發當天鄭馨宜並無曠課或遲到記錄即認鄭馨宜當
    日並未在場，而認定證人鄭馨宜之證詞係屬捏造。又證人李靜怡雖證稱：被告曾
    於九十一年六月三日上午到高雄市○○區○○街五一號二樓向其借電話，並邀其
    中午聚餐等語，然其對告訴人當日究何時向其借用電話僅答稱不清楚，是其證詞
    亦難採為有利於被告之認定。再者，被告所提出之驗傷單及告訴人出具之道歉聲
    明同意書僅足以佐證曾遭被告毆傷之事實，與本案並無關聯，無從作為有利於被
    告之證據。縱上，本件事證明確，被告犯行堪以認定，應依法論科。
二、核被告所為，係犯刑法第二百七十七條第一項傷害罪。原審援引刑法第二百七十
    七條第一項、第四十一條第一項前段、罰金罰鍰提高標準條例第一條前段、第二
    條之規定，以簡易判決量處被告拘役二十日，如易科罰金以三百元折算一日，經
    核認事用法均無違誤，量刑亦稱妥適。被告仍執前詞提起上訴，為無理由，依法
    自應予以駁回。
據上論斷，應依刑事訴訟法第四百五十五條之一第一項、第三項、第三百六十八條、
第三百七十三條，判決如主文。
本案經檢察官郭文俐到庭執行職務。
中      華      民      國    九十二    年      六      月      十三    日
                                  臺灣高雄地方法院刑事第一庭
                                        審判長法  官  林水城
                                              法  官  官信成
                                              法  官  黃悅璇
右正本證明與原本無異。
不得上訴。
                                              書記官  沈  蘊
中    華    民    國      九十二      年      六      月      十三      日


司法院資訊處製作；財團法人民間司法改革基金會備份。
